臺灣臺北地方法院刑事判決
111年度審易字第1258號
公  訴  人  臺灣臺北地方檢察署檢察官
被      告  鄭志祥





上列被告因竊盜案件，經檢察官提起公訴（111年度偵緝字第998
號、第999號、第1000號），被告就被訴事實均為有罪之陳述，
經本院告知簡式審判程序之旨，並聽取公訴人及被告之意見後，
本院裁定進行簡式審判程序，判決如下：
    主  文
鄭志祥犯如附表「罪名、宣告刑、沒收」欄所示之罪，各處如附
表「罪名、宣告刑、沒收」欄所示之刑及沒收。應執行有期徒刑
貳年。
    事  實
一、鄭志祥與丁銓蔚、張煜熙（上2人所涉竊盜犯行，另由臺灣
    臺北地方檢察署檢察官提起公訴）、真實姓名年籍不詳、綽
    號「榮哥」之人共同意圖為自己不法之所有，基於竊盜之故
    意，分別為下列行為：
  ㈠於民國110年10月29日下午2時8分許，由鄭志祥駕駛車牌號碼
    000-0000號租賃小客車，搭載張煜熙、丁銓蔚，隨機在臺北
    市文山區興隆路一帶尋找可下手行竊之住家，後駛至興隆路
    3段207巷12弄19號附近，由鄭志祥負責把風，張煜熙和丁銓
    蔚則下車進入上址建物至5樓洪瑞月住處，由張煜熙持丁銓
    蔚所有之一字起，將洪瑞月住處大門撬開，張煜熙即先行返
    回上開租賃小客車，改由張煜熙駕駛，丁銓蔚則侵入洪瑞月
    住處內，竊取如附表編號1「被告與共犯竊得之物」欄所示
    物品，鄭志祥則進入上址建物察看丁銓蔚行竊情形，得手後
    待鄭志祥、丁銓蔚2人返回上開租賃小客車，再由張煜熙駕
    車駛離現場。
　㈡張煜熙、丁銓蔚、鄭志祥等3人又於同日下午2時44分許，駕
    車前往臺北市○○區○○○街000○0號「雅敘園社區」附近，由張
    煜熙、鄭志祥負責把風，丁銓蔚則以攀爬窗戶方式侵入上址
    2樓李念芸、温柔之租屋處，並徒手竊取如附表編號2「被告
    與共犯竊得之物」欄所示之物，得手後再由張煜熙駕車駛離
    現場。
  ㈢鄭志祥與「榮哥」於110年10月23日下午3時57分前某時許，
    自臺北市文山區辛亥路及興隆路附近，搭乘車牌號碼000-00
    00號營業小客車，一同前往新北市○○區○○路0段000號附近，
    隨機挑選上址4樓張心榆、張志偉住處，由鄭志祥持其所有
    之T字起，將張心榆、張志偉等人住處門鎖破壞後，侵入其
    內，徒手竊取如附表編號3「被告與共犯竊得之物」欄所示
    之物，得手後旋即離開現場。
　㈣嗣因洪瑞月、李念芸、温柔、張心榆、張志偉等人驚覺物品
    遭竊報警處理，經警循線查悉上情。
二、案經洪瑞月訴由臺北市政府警察局文山第二分局；李念芸、
    温柔訴由臺北市政府警察局文山第一分局；張心榆、張志偉
    訴由新北市政府警察局新店分局報告臺灣臺北地方檢察署檢
    察官偵查起訴。
    理  由
一、前揭事實，業據被告鄭志祥於本院審理時均坦承不諱（見本
    院卷第77頁），復有附表「證據」欄所示之各該證據在卷可
    稽，足認被告前開之任意性自白，係與事實相符，是本案事
    證明確，被告所為如事實欄所載之犯行，均堪以認定，均應
    依法論科。
二、論罪科刑：
　㈠核被告就事實欄一㈠之所為，係犯刑法第321條第1項第1、2、
    3、4款之結夥三人攜帶兇器毀損門扇侵入住宅竊盜罪；就事
    實欄一㈡之所為，係犯刑法第321條第1項第1、2、4款之結夥
    三人踰越窗戶侵入住宅竊盜罪；就事實欄一㈢之所為，係犯
    刑法第321條第1項第1、2、3款之攜帶兇器毀損門扇侵入住
    宅竊盜罪。起訴書就事實欄一㈡部分固漏未敘及踰越窗戶之
    加重事由，然本案事實同一，且論罪法條相同，故由本院逕
    予補充，附此敘明。
　㈡被告就事實欄一㈠、㈡部分與丁銓蔚、張煜熙；就事實欄一㈢部
    分，與綽號「榮哥」之人均有犯意聯絡及行為分擔，均應論
    以共同正犯。被告各次陸續竊取如「被告與共犯竊得之物」
    欄所示之各該物品，均係基於竊盜之單一犯意，時間密接，
    各行為之獨立性極為薄弱，在刑法評價上，以視為數個舉動
    之接續施行，合為包括之一行為予以評價，屬接續犯，各論
    以一罪即足。被告2人就事實欄一㈡、㈢所為，均係基於單一
    行為決意，在同一時間、地點，徒手竊取複數告訴人之財物
    ，均為同種想像競合犯，均依刑法第55條之規定，各分別從
    一重之結夥三人踰越窗戶侵入住宅竊盜罪、攜帶兇器毀損門
    扇侵入住宅竊盜罪處斷。被告所犯前開3罪，犯意各別，行
    為互殊，應予分論併罰。
  ㈢爰審酌被告前已有多次竊盜前科，素行不佳，且正值壯年，
    竟不思以正當方式獲取財物，仍為本件數次之加重竊盜犯行
    ，實不可取，兼衡被告犯後坦認犯行，態度尚可。又竊得之
    部分物品業已發還（詳後述），則其造成之損害已有減輕，
    暨被告之犯罪動機、手段、目的、參與程度（分工內容）、
    自陳之智識程度及家庭生活狀況（見本院卷第82頁）等一切
    情狀，各量處如附表「罪名、宣告刑、沒收」欄所示之刑，
    復考量被告所犯罪質均係相同，犯罪方法、過程、態樣亦大
    致相同，及衡酌被告犯罪所得之利益等情，就被告所犯各罪
    為整體評價後，定其應執行刑如主文所示，以資懲儆。
三、沒收：
  ㈠被告就本案竊得之物，其中如附表編號1及編號2所示之物，
    部分業已發還，有贓物認領保管單（見偵字33078卷第101至
    105頁，偵字35441卷第163、165頁）在卷可查，是就已發還
    部分，依第38條之1第5項規定，不再宣告沒收或追徵。又附
    表編號1、3未發還部分，被告於本院審理時供稱：偷到的3C
    都變賣了，賣的部分是照人數均分，現金是當時就照人數均
    分，禮券應該是在其他人那邊等語（見本卷院第77頁），而
    依卷內證據無從具體算定其犯罪所得及認定被告分得之物，
    致認定顯有困難，僅得依被告前揭所述，依有疑唯利被告原
    則，認被告就事實欄一㈠部分尚未歸還之犯罪所得為（【50＋
    27,000】÷3＝9,016元，小數點以下捨去）；就事實欄一㈢部
    分尚未歸還之犯罪所得為（【25,000＋18,000】÷3＝14,333元
    ，小數點以下捨去），均應依刑法第38條之1第1項前段、第
    3項規定宣告沒收，並於全部或一部不能沒收或不宜執行沒
    收時，追徵其價額。　　　
　㈡被告於本院審理時供稱：我只有在事實欄一㈢之竊盜犯行，攜
    帶1支T字起到現場破壞門鎖，其餘2次犯行均未攜帶工具等
    語，則應就扣案之被告所有且供本次犯行所用之T字起1支，
    依刑法第38條第2項前段規定，宣告沒收。　
　㈢至其餘扣案物，並無證據證明與被告所為之本案犯行有關，
    自均無從併予宣告沒收，末此敘明。
據上論斷，應依刑事訴訟法第273條之1、第299條第1項前段，刑
法第28條、第321條第1項第1款、第2款、第3款、第4款、第55條
、第51條第5款、第38條第2項前段、第38條之1第1項前段、第3
項，刑法施行法第1項之1第1項，判決如主文。　
本案經檢察官牟芮君提起公訴，檢察官吳春麗到庭執行職務。
中　　華　　民　　國　　111 　年　　 8　　月　　10　　日
　　　　　　　　　刑事第二十一庭法　官　倪霈棻
以上正本證明與原本無異。
如不服本判決應於收受送達後20日內向本院提出上訴書狀，並應
敘述具體理由；其未敘述上訴理由者，應於上訴期間屆滿後20日
內向本院補提理由書（均須按他造當事人之人數附繕本）「切勿
逕送上級法院」。告訴人或被害人如對於本判決不服者，應具備
理由請求檢察官上訴，其上訴期間之計算係以檢察官收受判決正
本之日期為準。 因疫情而遲誤不變期間，得向法院聲請回復原
狀。
　　　　　　　　　　　　　　　　書記官　蔡旻璋
中　　華　　民　　國　　111 　年　　8 　　月　　10　　日
附錄本案論罪科刑法條：
中華民國刑法第321條
犯前條第1項、第2項之罪而有下列情形之一者，處6月以上5年以
下有期徒刑，得併科50萬元以下罰金：
一、侵入住宅或有人居住之建築物、船艦或隱匿其內而犯之。
二、毀越門窗、牆垣或其他安全設備而犯之。
三、攜帶兇器而犯之。
四、結夥三人以上而犯之。
五、乘火災、水災或其他災害之際而犯之。
六、在車站、港埠、航空站或其他供水、陸、空公眾運輸之舟、
    車、航空機內而犯之。
前項之未遂犯罰之。
附表：
犯罪事實 告訴人/被害人 被告與共犯竊得之物（新臺幣） 證據 罪名、宣告刑、沒收 如事實欄一㈠所載 告訴人洪瑞月 愛買禮券1張（面額1,000元）、小零錢包1個（內含50元零錢）、宏碁筆記型電腦1臺（廠牌：ACER、型號：SF313-52G-52A4、銀色，價值2萬7,000元） ⒈證人即共犯被告張煜熙於警詢及偵查時之證述（33078偵卷第11至17、191至193、287至293頁） ⒉證人即共犯被告丁銓蔚於警詢及偵查時之證述（33078偵卷第25至31、313至319頁） ⒊證人即告訴人洪瑞月於警詢時之指訴（33078偵卷第65至71頁） ⒋臺北市政府警察局文山第二分局搜索筆錄、扣押筆錄、扣押物品目錄表、自願受搜索同意書、贓物認領保管單、附近道路監視器錄影畫面擷圖、現場搜查及扣案物品照片、車輛詳細資料報表（33078偵卷第87至145、151頁)　 鄭志祥犯結夥三人以上攜帶兇器毀損門扇侵入住宅竊盜罪，處有期徒刑捌月。未扣案犯罪所得新臺幣玖仟零壹拾陸元沒收，於全部或一部不能沒收或不宜執行沒收時，追徵其價額。　   身分證1張、健保卡1張、吊飾2個（價值約100元）、鏡子1個（價值約100元）（均已發還）   如事實欄一㈡所載 告訴人李念芸、温柔 李念芸之錢包2個（價值約800元）、側背包1個（價值約1,900元）、首飾1盒（含多個耳環，價值約3,000元）；温柔之富士相機1臺（價值5萬2,000元）、酒紅色名牌包1個（價值3萬元）、咖啡色後背包1個（價值約2,000元）、首飾1盒（價值約1萬元）、鐵盒1個（含發票數張）、學生證1張、筆記型電腦1臺（廠牌：APPLE，價值4萬8,000元）（均已發還) ⒈證人即共犯被告張煜熙於警詢及偵查時之證述（35441偵卷第9至13頁、33078偵卷第287至293頁） ⒉證人即共犯被告丁銓蔚於警詢及偵查時之證述（33078偵卷第25至31、313至319頁） ⒊證人即告訴人李念芸、温柔於警詢時之指訴（35441偵卷第65至71頁） ⒋臺北市政府警察局文山第二分局搜索筆錄、扣押筆錄、扣押物品目錄表、自願受搜索同意書、贓物認領保管單、現場搜查及扣案物品照片、車輛詳細資料報表、政大一街附近監視器錄影畫面擷圖（35441偵卷第101至119、129至140、155至167、33078偵卷第151頁）　　 鄭志祥犯結夥三人以上踰越窗戶侵入住宅竊盜罪，處有期徒刑壹年。 如事實欄一㈢所載 告訴人張心榆、張志偉 張心榆之筆記型電腦1臺【廠牌：Apple，價值2萬5,000元】、存錢筒內硬幣（約1萬8,000元）、名下存摺6本（包含台新銀行、新光銀行、華南銀行、元大銀行、國泰世華銀行、遠東銀行）、飾品1個（約1萬元）、龍銀1枚（約5,000元）、手錶3支（約1萬5,000元）；張志偉之手錶5支（分別係廠牌SEIKO兩支、ARMANI1支、COACH1支、浪威1支） ⒈證人即告訴人張心榆、張志偉於警詢時之指訴（6410偵卷第13至21頁） ⒉車輛詳細資料報表、行竊道路沿線監視器錄影畫面擷圖、現場蒐證照片（6410偵卷第25、27至45頁）　 鄭志祥共同犯攜帶兇器毀損門扇侵入住宅竊盜罪，處有期徒刑拾月。扣案T字起壹支沒收；未扣案犯罪所得新臺幣壹萬肆仟參佰參拾參元沒收，於全部或一部不能沒收或不宜執行沒收時，追徵其價額。